【裁判字號】    97,裁,2847
【裁判日期】    970529
【裁判案由】    商標異議
【裁判全文】
最  高  行  政  法  院  裁  定
                                      97年度裁字第2847號
再 審原 告  全興油封企業股份有限公司
代  表  人  甲○○
訴訟代理人  黃文玲律師    送達代收人  陳文萍
再 審被 告  經濟部智慧財產局
代  表  人  王美花
參  加  人  日商‧日本特殊陶業股份有限公司
代  表  人  乙○○○
上列當事人間商標異議事件，再審原告對於中華民國96年1月18
日本院96年度判字第69號判決，提起再審之訴，本院裁定如下：
    主  文
再審之訴駁回。
再審訴訟費用由再審原告負擔。
    理  由
一、按再審原告提起再審之訴，應依行政訴訟法第277條第1項第
    4款表明再審理由，此為必須具備之程式。所謂表明再審理
    由，必須指明確定判決有如何合於法定再審事由之具體情事
    ，始為相當，倘僅泛言有何條款之再審事由，而無具體情事
    者，尚難謂已合法表明再審理由。如未表明再審理由，法院
    無庸命其補正。
二、本件再審原告前因商標異議事件，循序提起行政訴訟，經本
    院96年度判字第69號判決（下稱原確定判決）駁回，再審原
    告不服，提起再審之訴，起訴意旨略以：依本院92年判字第
    1331號判決意旨，課與義務訴訟應以事實審言詞辯論終結時
    之法律狀態為判決之基準，本件再審原告提起行政訴訟之目
    的在請求作成廢棄原處分及訴願決定之判決，係屬課予義務
    訴訟，然原審判決即臺北高等行政法院93年度訴字第467號
    判決以異議決定作成時之法律狀態為作成判決之基準，顯然
    有誤，原確定判決未予糾正，有適用法規錯誤之違誤。另本
    件再審原告與參加人之商標並無致相關消費者混淆誤認之虞
    ，惟原確定判決未審究上開情事並認再審原告與參加人之商
    標近似，有適用法規顯有錯誤及違背論理法則、經驗法則之
    違誤。經核再審原告上開理由，無非重述其在前訴訟程序起
    訴狀及上訴狀之主張，就已經原確定判決指駁不採之理由，
    及屬事實認定之事項，再為指摘，而未具體表明原確定判決
    所適用之法規有何顯然不合於法規規定，或有如何顯然違背
    司法院解釋或本院判例之情事，難謂已合法表明再審理由。
    依首揭規定及說明，本件再審之訴為不合法，應予駁回。又
    再審原告提起行政訴訟請求撤銷訴願決定及原處分，其訴之
    種類即屬撤銷訴訟，尚非再審原告所稱之課予義務訴訟，附
    此敘明。
三、據上論結，本件再審之訴為不合法。依行政訴訟法第278條
    第1項、第104條、民事訴訟法第95條、第78條，裁定如主文
    。
中    華    民    國    97    年    5     月    29    日
                    最高行政法院第二庭
                        審判長法官  高  啟  燦
                              法官  林  茂  權
                              法官  黃  合  文
                              法官  廖  宏  明
                              法官  楊  惠  欽
以  上  正  本  證  明  與  原  本  無  異
中    華    民    國    97    年    5     月    29    日
                              書記官  張  雅  琴


司法院資訊處製作；財團法人民間司法改革基金會備份。
